# 同一控制下企业合并，被合并方亏损如何处理？

提问人：wuruqitu 时间：2021-11-23 18:12:08
请教陈版主，
背景：X为甲公司百分之百控股的子公司，现甲公司以其百分之百控制的A公司、B公司的股权对X公司进行出资，出资后X公司百分之百控制A公司、B公司。但B公司为亏损企业，账面价值与评估价值均为负！
问题：按准则规定“合并方应在合并日按取得被合并方所有者权益在最终控制方合并财务报表中的账面价值的份额，借记长期股权投资，按支付的合并对价的账面价值，贷记或借记有关资产、负债科目，按其差额，贷记“资本公积——资本溢价或股本溢价”科目;但是B公司账面价值与评估价值均为负能否按该要求确认？若按此规定确认，则X公司对B公司长投将显示为负！

回答人：chenyiwei
长期股权投资作为一项资产，其账面价值不能为负数，最多到零为止。建议关注X是否需对B承担贷款担保、人员安置等额外责任，如果存在额外责任的，则需按照或有事项准则规定确认预计负债；如果不承担额外责任的，则无需进行账务处理。